# 关于涉及退货权交易中有关应收账款确认的问题

提问人：oliver000 时间：2020-02-07 15:42:39
A公司是一家教材印刷企业， 2020 年 1 月 1 日，A公司与B公司签订合同，于 2020 年 1 月 15 日向B公司出售 100 本教材，教材的销售单价为 50 元，成本略。合同中同时约定， 1 、B公司在 2 月 5 日前有权退货； 2 、相关款项于 2 月底前付清； 3 、A公司应当于 1 月 15 日发货；
A公司根据历史经验，预计退货率为10%。
以上条件，A公司于 2020 年 1 月 15 日做以下分录：
借：应收账款 5000
贷：主营业务收入–教材收入 4500
预计负债–退货款项 500
针对退款义务，企业须将预计退货金额确认为一项退款负债，代表其退还客户对价的义务，同时，应收账款则代表了收款的权利。假设不考虑其他因素，不理解的是，如此处理是否表明企业的应收账款的确认存在高估？以及对企业函证的影响，谢谢！

回答人：chenyiwei
应收账款是一项无条件的收款权利，其金额是确定的，而退货相关负债以及应收退货成本等则存在估计性质，具有不确定性。应收账款科目所体现的仍然是按照合同约定有权向客户收取的款项金额，并不代表应收账款的高估。这样也便于审计函证。